臺灣臺南地方法院刑事判決　　　　　　　96年度訴字第1036號
公　訴　人　臺灣臺南地方法院檢察署檢察官
被　　　告　丙○○
　　　　　　　　　　　21號
指定辯護人　本院公設辯護人　乙○○
上列被告因違反槍砲彈藥刀械管制條例案件，經檢察官提起公訴
（96年度偵字第8030號），本院判決如下：
    主  文
丙○○未經許可，持有可發射子彈具有殺傷力之改造手槍，處有
期徒刑參年，併科罰金新臺幣拾萬元，罰金如易服勞役，以新臺
幣壹仟元折算壹日。扣案改造手槍壹枝（槍枝管制編號：000
0000000號，含彈匣壹個）、土造子彈壹顆均沒收。
    事  實
一、丙○○曾因強盜案件，經本院於民國96年1月4日以95年少訴
    字第19號判處有期徒刑3年、緩刑5年（未構成累犯），竟仍
    於96年4月底某日，未經許可，在網際網路上某聊天室，向
    姓名年籍不詳綽號「小黑」之成年男子，以新臺幣5萬元之
    代價，購買可發射子彈具有殺傷力之改造手槍1枝（含彈匣1
    個）及不具殺傷力之土造子彈2顆，當日並在臺南市○區○
    ○路某巷內完成交易。嗣同年5月14日11時55分許，丙○○
    乘坐友人駕駛之車牌號碼0112-PX自小客車，行經臺南市○
    ○○路○段181巷口，因形跡可疑為警攔查，丙○○因攜帶
    上開槍、彈，心虛逃逸，然仍為警制伏逮捕，並當場扣得改
    造手槍1枝（含彈匣1個）、不具殺傷力土造子彈2顆。
二、案經臺南市警察局第五分局報告臺灣臺南地方法院檢察署檢
    察官偵查起訴。
    理  由
一、按「被告以外之人於審判外之言詞或書面陳述，除法律有規
    定者外，不得作為證據。」；又「被告以外之人於審判外之
    陳述，雖不符前四條之規定，而經當事人於審判程序同意作
    為證據，法院審酌該言詞陳述或書面陳述作成時之情況，認
    為適當者，亦得為證據。」，刑事訴訟法第159條第1項、第
    159條之5第1項分別定有明文。本件證人謝宜勳、王漢森、
    潘舜年、謝仁標、林冠宏警詢之供述，以及內政部警政署刑
    事警察局96年6月13日刑鑑字第0960075074號槍彈鑑定書，
    雖均屬被告以外之人審判外之言詞或書面陳述，惟既經被告
    於審判程序同意作為證據，且該等證人之證言又均與被告之
    自白相符，鑑定書更是鑑定人員依其專業所為，審酌其陳述
    作成時之情況，應無不當，參照首揭法條規定，自均得為證
    據。
二、上揭事實，業據被告丙○○於警詢、偵查中，及本院審理時
    坦承不諱（見警卷第2頁、偵卷第9、22頁），核與證人謝宜
    勳、王漢森、潘舜年、謝仁標、林冠宏等均證稱上開槍彈為
    為被告所有之情節相符，且有扣案之改造手槍1枝（含彈匣1
    個，槍枝管制編號：0000000000號），及卷附現場照片12幀
    可資佐證，被告自白足堪信實。又上開改造手槍1枝經送內
    政部警政署刑事警察局以性能檢驗法、試射法檢測結果，認
    係改造手槍，由仿COLT廠半自動手槍製造之槍枝，換裝土造
    金屬槍管而成，擊發功能正常，可供擊發適用子彈使用，具
    殺傷力，有該局96年6月13日刑鑑字第0960075074號槍彈鑑
    定書在卷可按，是被告未經許可持有可發射子彈具殺傷力之
    改造槍枝之犯行，應堪認定。
三、核被告所為，係違反槍砲彈藥刀械管制條例第8條第4項之未
    經許可持有可發射子彈具有殺傷力之改造手槍罪；且被告於
    96年4月底即購買並持有上開手槍，其持有繼續至96年5月14
    日11時55分為警查獲時止，犯罪行為始終了，為實質上一罪
    。爰審酌被告曾因強盜案件，經本院於民國96年1月4日以95
    年少訴字第19號判處有期徒刑3年、緩刑5年，有臺灣高等法
    院被告前案紀錄表在卷可稽，素行不佳，且雖其持有之子彈
    不具殺傷力，但擁槍自重，仍對於社會治安不無影響，以及
    被告年僅18，顯然思慮欠周，且犯後已坦承犯行等一切情狀
    ，量處如主文所示之刑，並就併科罰金部分諭知易服勞役之
    折算標準。又扣案可發射子彈具有殺傷力之改造手槍1枝（
    槍枝管制編號：0000000000號，含彈匣1個），為違禁物，
    應依刑法第38條第1項第1款之規定宣告沒收；至扣案子彈2
    顆，均係土造子彈，具直徑6.9（＋－）0.5MM金屬彈頭，經
    採樣1顆試射，可擊發，惟發射動能不足，不具殺傷力，有
    內政警政署刑事警察局96年6月13日刑鑑字第0960075074 號
    槍彈鑑定書在卷可參，該2顆子彈既不具殺傷力，自非屬違
    禁物，且其中1顆已試發，無法再供使用，爰不為沒收之諭
    知；另1顆未試發土造子彈雖非違禁物，然為被告所有供其
    持有手槍使用，業據被告供承在卷，乃依刑法第38條第1項
    第2款規定，宣告沒收，併此敘明。
據上論斷，應依刑事訴訟法第299條第1項前段，槍砲彈藥刀械管
制條例第8條第4項，刑法第11條前段、第42條第3項前段、第38
條第1項第1款、第2款，判決如主文。
本案經檢察官甲○○到庭執行職務
中　　華　　民　　國　　96　　年　　11 　　月　　8　　日
　　　　　　　　　刑事第十二庭  審判長法  官  侯明正
                                      法  官  程克琳
                                      法　官　魏玉英
以上正本證明與原本無異
如不服本判決應於收受本判後10日內向本院提出上訴書狀，並應
敘述具體理由。如未敘述上訴理由者，應於上訴期間屆滿後20日
內向本院補提理由書狀（均須按他造當事人之人數附繕本）「切
勿逕送上級法院」。
  　　　　　　　　　　　　　　　      書記官　曾盈靜
中　　華　　民　　國　　96　　年　　11　　月　　8 　　日
附錄本案論罪科刑法條全文
槍砲彈藥刀械管制條例第8條
未經許可，製造、販賣或運輸鋼筆槍、瓦斯槍、麻醉槍、獵槍、
空氣槍或第4條第1項第1款所定其他可發射金屬或子彈具有殺傷
力之各式槍砲者，處無期徒刑或5年以上有期徒刑，併科新臺幣1
千萬元以下罰金。
未經許可，轉讓、出租或出借前項所列槍枝者，處 5 年以上有期
徒刑，併科新臺幣 1 千萬元以下罰金。
意圖供自己或他人犯罪之用，而犯前二項之罪者，處無期徒刑或
7 年以上有期徒刑，併科新臺幣 1 千萬元以下罰金。
未經許可，持有、寄藏或意圖販賣而陳列第 1 項所列槍枝者，處
3年以上10年以下有期徒刑，併科新臺幣700萬元以下罰金。
第 1 項至第 3 項之未遂犯罰之。
